【裁判字號】    98,易,523
【裁判日期】    980728
【裁判案由】    竊盜
【裁判全文】
臺灣彰化地方法院刑事判決               98年度易字第523號
公  訴  人  臺灣彰化地方法院檢察署檢察官
被      告  甲○○
                    （現寄押於臺灣彰化監獄彰化分監）
上列被告因竊盜案件，經檢察官提起公訴（98年度偵字第3389號
），本院以簡式審判程序判決如下：
    主    文
甲○○竊盜，累犯，處有期徒刑參月，如易科罰金，以新臺幣壹
仟元折算壹日。
    犯罪事實
一、甲○○前於民國96年間因竊盜案件，經臺灣臺北地方法院以
    96年度易字第1087號判決判處有期徒刑7月確定，後並經該
    院以96年度聲減字第2643號裁定減刑為有期徒刑3月15日確
    定，於97年2月12日縮刑期滿執行完畢。詎猶不知悔改，於
    98年3月20日上午10時15分許，騎乘其所有車牌號碼VTU-428
    號輕型機車行經彰化縣和美鎮○○路○段136號前，發現路旁
    停放之車牌號碼8Q-6353號自用小貨車，竟意圖為自己不法
    之所有，將機車停放於旁，爬上前開自用小貨車後徒手竊取
    乙○○所有價值合計約新臺幣（下同）2萬5600元之牧田牌
    電動鎚1支、牧田牌鑽烤漆片專用電鑽1支、BSCH牌電動鑽機
    1組、充電電鑽1組、牧田牌電動鑽機1組、牧田牌電動平面
    砂輪機1臺等物得逞，得手後隨即騎乘前開機車逃離現場，
    嗣因乙○○報警處理，員警打電話向甲○○查證，甲○○於
    有偵查犯罪職權之員警未發覺其前開竊盜犯行前，即主動向
    警坦承而向警自首並接受裁判，始查悉上情。
二、案經彰化縣警察局和美分局報告臺灣彰化地方法院檢察署檢
    察官偵查起訴。
    理    由
一、本件被告甲○○所犯係死刑、無期徒刑、最輕本刑為3年以
    上有期徒刑以外之罪，其於準備程序中就被訴事實為有罪之
    陳述，經告知被告簡式審判程序之旨，並聽取公訴人及被告
    之意見後，本院合議庭認為適宜而裁定由受命法官獨任進行
    簡式審判程序，合先敘明。
二、訊據被告甲○○對於前開犯罪事實均坦承不諱，核與證人即
    被害人乙○○於警詢中證述情節相符，並有搜索扣押筆錄、
    扣押物品目錄表、贓物認領保管單、員警職務報告及照片等
    件在卷可稽，足認被告自白與事實相符，堪可採信。綜上所
    述，本件事證明確，被告犯行堪以認定。
三、核被告甲○○所為，係犯刑法第320條第1項竊盜罪。按刑法
    第62條所謂發覺，固非以有偵查犯罪權之機關或人員確知其
    人犯罪無誤為必要，而於對其發生嫌疑時，即得謂為已發覺
    ；但此項對犯人之嫌疑，仍須有確切之根據得為合理之可疑
    者，始足當之，若單純主觀上之懷疑，要不得謂已發生嫌疑
    （最高法院72年臺上字第641號判例意旨參照）。查，被告
    於98年3月20日上午10時15分許為前開竊盜犯行時，被害人
    雖因聽到聲響而跑出工地察看，但並未發現竊嫌身影及有何
    遺留之物品，事後亦未報案，係向擔任員警之朋友提起此事
    時，員警因知悉轄區內被告係偷竊此類水電工具之慣犯，而
    打電話詢問被告有無為本件犯行，被告即主動坦承並將贓物
    送至警局，並與被害人接續製作筆錄等情，業據被告供明在
    卷，復有被告及被害人警詢筆錄在卷可稽，則被害人既未發
    現任何關於竊嫌之跡證，員警亦僅因為知悉被告前科而為詢
    問，足認被告確係在警員未發現有確切之根據得為合理之懷
    疑前，即主動供述其於上開時、地之竊盜犯行，嗣並接受裁
    判，核與自首之規定相符，爰依刑法第62條前段之規定減輕
    其刑。復查，被告前於96年間因竊盜案件，經臺灣臺北地方
    法院以96年度易字第1087號判決判處有期徒刑7月確定，後
    並經該院以96年度聲減字第2643號裁定減刑為有期徒刑3月
    15 日確定，於97年2月12日縮刑期滿執行完畢，有臺灣高等
    法院被告前案紀錄表各1份在卷可稽，被告於受有期徒刑執
    行完畢後5年以內，再故意犯本件有期徒刑以上之罪，為累
    犯，應依法加重其刑。被告同時具有加重及減輕事由，應依
    刑法第71條第1項之規定先加後減之。爰審酌被告正值青壯
    ，不思以正當方法賺取金錢，竟為本案竊盜犯行；及行竊所
    得之物價值、犯罪之動機、目的、手段、所生危害，及坦承
    犯行，並送回贓物，犯後態度尚佳等一切情狀，量處如主文
    所示之刑，並諭知易科罰金之折算標準。
據上論斷，應依刑事訴訟法第第273條之1第1項、第299條第1項
前段，刑法第320條第1項、第47條第1項、第62條前段、第41條
第1項前段，刑法施行法第1條之1第1項、第2項前段判決如主文
。
本案經檢察官張聖傳到庭執行職務。
中    華    民    國    98    年    7     月    28    日
                  刑事第五庭    法  官  蔡家瑜
以上正本證明與原本無異。
如不服本判決應於收受判決後10日內向本院提出上訴書狀，並應
敘述具體理由；其未敘述上訴理由者，應於上訴期間屆滿後20日
內向本院補提理由書（均須按他造當事人之人數附繕本）「切勿
逕送上級法院」。
告訴人或被害人對於判決如有不服具備理由請求檢察官上訴者，
其上訴期間之計算係以檢察官收受判決正本之日期為準。
中    華    民    國    98    年    7     月    28    日
                                書記官  陳秀鳳
附錄論罪科刑法條：
中華民國刑法第320條
意圖為自己或第三人不法之所有，而竊取他人之動產者，為竊盜
罪，處5年以下有期徒刑、拘役或5百元以下罰金。
意圖為自己或第三人不法之利益，而竊佔他人之不動產者，依前
項之規定處斷。
前二項之未遂犯罰之。


司法院資訊處製作；財團法人民間司法改革基金會備份。
